【裁判字號】    98,交簡上,330
【裁判日期】    990121
【裁判案由】    過失傷害
【裁判全文】
臺灣桃園地方法院刑事判決           98年度交簡上字第330號
上  訴  人  臺灣桃園地方法院檢察署檢察官
被      告  甲○○
上列上訴人因被告犯過失傷害案件，不服本院刑事庭民國98年10
月12日98年度壢交簡字第1942號第一審刑事簡易判決（聲請簡易
判決處刑案號：98年度偵字第4921號），提起上訴，本院管轄之
第二審合議庭判決如下：
    主  文
上訴駁回。
甲○○緩刑貳年。
    事  實
一、本件經本院審理結果，認原審以被告甲○○犯刑法第284 條
    第1 項前段過失傷害罪，判處拘役30日，如易科罰金，以新
    臺幣（下同）1 千元折算1 日，經核其認事用法及量刑均無
    不當，應予維持，並引用第一審刑事簡易判決書及聲請簡易
    判決處刑書記載之事實、證據及理由（如附件）。
二、上訴人即上訴意旨略以：被害人因被告過失傷害犯行受有鎖
    骨粉碎性骨折之傷害，且未達成和解，未見悔改之心，原審
    僅判處拘役30日，量刑過輕，告訴人因此請求檢察官提起上
    訴，檢察官認告訴人之請求，非無理由，乃提起本件上訴，
    請求法院撤銷原判決，另為適當之判決云云。
三、按法官於有罪判決如何量處罪刑，甚或是否宣告緩刑，為實
    體法賦予審理法官裁量之刑罰權事項，法官行使此項裁量權
    ，自得依據個案情節，參酌刑法第57條所定各款犯罪情狀之
    規定，於法定刑度內量處被告罪刑；除有逾越該罪法定刑或
    法定要件，或未能符合法規範體系及目的，或未遵守一般經
    驗及論理法則，或顯然逾越裁量，或濫用裁量等違法情事之
    外，自不得任意指摘其量刑違法，迭經最高法院著有80年臺
    非字第473 號、75年臺上字第7033號、72年臺上字第6696號
    、72年臺上字第3647號判例。準此，法官量刑，若非有上揭
    明顯違法之情事，自不得擅加指摘其違法或不當。又按宣告
    緩刑，應就被告有無再犯之虞，及能否由於刑罰之宣告而策
    其自新等，加以審酌，亦有最高法院49年度台上字第281 號
    判例意旨可參。經查，本件告訴人雖因被告之行為受有前開
    傷害，並迄至原審判決時均未與告訴人達成和解，然因告訴
    人對本件之發生亦與有過失，且被告並於到場處理之員警知
    悉何人肇事前，向員警坦承犯行，符合自首之要件暨其並無
    其他前案紀錄，因而原審判處被告拘役30日，如易科罰金，
    以新台幣1 仟元折算1 日，經核尚無違誤，亦無任何裁量逾
    越或濫用之情事，量刑堪稱妥適，是上訴人執前詞提起上訴
    ，為無理由，應予駁回。末查被告前未曾受有期徒刑以上刑
    之宣告，有臺灣高等法院被告前案紀錄表在卷可按，念其因
    一時疏忽，致罹本罪，且業於原審判決後、本院審理前已與
    告訴人達成和解等情，有桃園縣八德市公所調解委員會調解
    書1 份在卷可稽，認其經此科刑之宣告，自當知所警惕，而
    無再犯之虞，綜上各端，認其所宣告之刑，以暫不執行為適
    當，爰併宣告緩刑2 年，以勵自新。
四、本件被告經合法傳喚，無正當理由不到庭，爰依刑事訴訟法
    第371條規定，不待其陳述，逕行判決。
據上論斷，應依刑事訴訟法第455 條之1 第1 項、第3 項、第36
8 條、第371 條、第373 條，刑法第74條第1 項第1 款，判決如
主文。
本案經檢察官蔡正傑到庭執行職務。
中    華    民    國    99    年    1   月     21     日
               刑事第七庭  審判長法  官   蕭世昌
                                 法  官   蔡羽玄
                                 法  官   蔡世芳
本件不得上訴。
以上正本證明與原本無異。
                                 書記官   張尹嫚
中    華    民    國    99    年    1     月    21    日

司法院資訊處製作；財團法人民間司法改革基金會備份。
